# 请教陈老师及其他老师关联方披露问题

提问人：thcpah 时间：2018-01-17 15:36:04
陈老师及各位老师：本公司为传统制造业，投资商业银行占比很小，约10%，应无重大影响，但是否符合证监会相关规定中对关联方的认定？如果是，对本公司与之的交易主要是开户存款和理财，在披露关联交易时，披露时点的正常存款，存款利息收入、手续费支出、理财本金和损益是否就可以了，不用披露正常存款发生额流水吧？

回答人：chenyiwei
如果对所投资的商业银行持股10%且不具有重大影响的，则不论从会计准则还是证监会、交易所的规定来看，都不认定该银行为本公司的关联方。但站在该商业银行角度，依据《商业银行与内部人和股东关联交易管理办法》（中国银行业监督管理委员会令（ 2004年第 3 号））规定，本公司将被视为该银行的关联方，此时该银行与本公司之间的交易将受到银监会的相关规定的监管。但这种情况并不意味着本企业需将该银行认定为关联方。